---
title: "氣象資料聚合練習"
author: "黃琪婕"
date: "2016年10月28日"
output: html_document
---
#### 計算測站 C0M530 (奮起湖站) 從 2006 ⾄ 2015 年 10 年間
1. 每⽇平均氣溫
2. 每⽇最低溫的平均
3. 每⽇最⾼溫的平均
5. 每⽉平均氣溫
6. 平均每⽉累積降⽔

* 計算最暖⽉的每⽇最⾼溫平均
* 計算最冷⽉的每⽇最低溫平均


## 讀取資料
從~/Desktop/R/raw中讀取C0M530.txt，並將空值改為為NA

```{r}
setwd("~/Desktop/R/raw")
library(data.table)

c0m530 <- fread("C0M530.txt",
                 na.strings = c('-9991','-9995','-9996','-9997','-9998','-9999'))

```

##  設定列名
因為沒有欄列名稱，因此定義colnamesa("character"),並以setnames替代列名

```{r}
colnamesa <- c("ston","yyyymmddhh","PS01",'TX01','RH01','WD01','WD02','PP01','SS01')
setnames(c0m530, colnamesa)

```

##  時間資料處理 
新增一行timestamp紀錄處理好的時間資料

```{r}
c0m530[, timestamp:=  as.POSIXct(strptime(yyyymmddhh-1,'%Y%m%d%H'))]

```

## 資料分組(分為年及月及日)
方便資料進行aggre
```{r}
c0m530 [, year:= substr ((c0m530$yyyymmddhh),3 ,4)]
c0m530 [, month:= substr ((c0m530$yyyymmddhh),5 ,6)]
c0m530 [, day:= substr ((c0m530$yyyymmddhh),7 ,8)]

```

# 開始計算
## 每⽇平均氣溫
```{R}
### 計算一年中每天的溫度
day_tem_mean <- aggregate(c0m530$TX01 ~ c0m530$month + c0m530$day, c0m530, mean, na.rm = T)

# 加一下年跟月方便索引
i <- 1
while (i <= dim(day_tem_mean)[1]) {
  day_tem_mean[i, 4] <- paste(day_tem_mean[i, 1], day_tem_mean[i, 2], sep = "")
  i <- i+1
}

# 改欄位名稱
a <- c("month", "day", "mean","month+day")
setnames(day_tem_mean, a)

```

## 每月平均溫度與降水量累積
```{r}
# 使用aggreate將分組好的group去計算十年內每月均溫
month_tem_mean <- aggregate(c0m530$TX01 ~ c0m530$month, c0m530, mean, na.rm = T)

# 降水量
month_pre_mean_front <- aggregate(c0m530$WD02 ~ c0m530$year + c0m530$month,
                            c0m530, mean, na.rm = T)

p <- c("year", "month", "pre")
setnames(month_pre_mean_front, p)

month_pre_mean <- aggregate(month_pre_mean_front$pre ~ month_pre_mean_front$month, 
                            month_pre_mean_front, mean, na.rm = T)

```

## 計算最暖⽉的每⽇最⾼溫平均及最冷月每日最低溫平均
#### 取出每一天的最大與最小值做平均
```{R}
day_tem_min <- aggregate(c0m530$TX01 ~ (c0m530$year+ c0m530$month + c0m530$day), 
                         c0m530, min, na.rm = T)

day_tem_max <- aggregate(c0m530$TX01 ~ (c0m530$year+ c0m530$month + c0m530$day), 
                         c0m530, max, na.rm = T)


    ####day_tem_min[, day:= substr(c0m530$yyyymmddhh, 5, 8)]

# 計算每天之最暖及最冷(24小時內啥時最冷、最暖)--------------------------
day_tem_min_mean <- aggregate(day_tem_min$`c0m530$TX01` ~ 
                                 day_tem_min$`c0m530$month` + day_tem_min$`c0m530$day`, 
                               day_tem_min, mean, na.rm = T)

day_tem_max_mean <- aggregate(day_tem_max$`c0m530$TX01` ~ 
                                 day_tem_max$`c0m530$month` + day_tem_max$`c0m530$day`,
                              day_tem_max, mean, na.rm = T)


# 加一下年跟月方便索引
i <- 1
while (i <= dim(day_tem_min_mean)[1]) {
  day_tem_min_mean[i, 4] <- paste(day_tem_min_mean[i, 1], day_tem_min_mean[i, 2], sep = "")
  i <- i+1
}

i <- 1
while (i <= dim(day_tem_max_mean)[1]) {
  day_tem_max_mean[i, 4] <- paste(day_tem_max_mean[i, 1], day_tem_max_mean[i, 2], sep = "")
  i <- i+1
}
# 改欄位名稱
a <- c("month", "day", "min","month+day")
setnames(day_tem_min_mean, a)

a <- c("month", "day", "max","month+day")
setnames(day_tem_max_mean, a)

```

#### 跑aggregate來看每年中最暖月及最冷越是誰
```{r}
who_warm_front <- aggregate(c0m530$TX01 ~ c0m530$year + c0m530$month,
                            c0m530, mean, na.rm = T)

## 在who_waem_front中新增一欄年加月
i <- 1
while (i <= dim(who_warm_front)[1]) {
  who_warm_front[i, 4] <- paste(who_warm_front[i, 1], who_warm_front[i, 2], sep = "")
  i <- i+1
}
 
who_warm <- aggregate(who_warm_front$`c0m530$TX01` ~ who_warm_front$`c0m530$year`, 
                      who_warm_front, max, na.rm = T)

#  將who_warm中的欄位名稱替換，因為不知名的錯誤
a <- c("year", "tem_mean")
setnames(who_warm, a)

#  對比出到底那一年中最暖月是哪一個月份
i <- 1
while (i <= dim(who_warm)[1]) {
  which <- grepl(who_warm$tem[i], who_warm_front$`c0m530$TX01`)
  who_warm[i, 3] <- who_warm_front$V4[which]
  i <- i+1
}

# 最冷月也重複做一樣的事 這邊利用who_warm_front得值，因為已經將某年某月的平均算出來了
# ----------------------------------------------------------------------
who_cold <- aggregate(who_warm_front$`c0m530$TX01` ~ who_warm_front$`c0m530$year`, 
                      who_warm_front, min, na.rm = T)

#  將who_cold中的欄位名稱替換，因為不知名的錯誤
a <- c("year", "tem_mean")
setnames(who_cold, a)

#  對比出到底那一年中最冷月是哪一個月份
i <- 1
while (i <= dim(who_cold)[1]) {
  which <- grepl(who_cold$tem[i], who_warm_front$`c0m530$TX01`)
  who_cold[i, 3] <- who_warm_front$V4[which]
  i <- i+1
}
```


#### 計算最暖⽉的每⽇最⾼溫平均
用day_tem_max已算好的某年某月某日最暖時間
```{R}
month_tem_max <- aggregate(day_tem_max$`c0m530$TX01` ~ 
                             day_tem_max$`c0m530$year` + day_tem_max$`c0m530$month`,
                           day_tem_max, mean)

a <- c("year", "month", "max")
setnames(month_tem_max, a)

#  新增一欄年加月方便索引資料
i <- 1
while (i <= dim(month_tem_max)[1]) {
  month_tem_max[i, 4] <- paste(month_tem_max[i, 1], month_tem_max[i, 2], sep = "")
  i <- i+1
}

# 在抓取who_warm中算出的該年最暖月份，並新增至第四欄中
i <- 1
while (i <= dim(who_warm)[1]) {
  which <- grepl(who_warm[i, 3], month_tem_max$V4)
  who_warm[i, 4] <- month_tem_max$max[which]
  i <- i+1
}

# 最冷月也做一樣的事
# ----------------------------------------------------------------------
### 計算最冷⽉的每⽇最⾼溫平均 用day_tem_min已算好的某年某月某日最暖時間
month_tem_min <- aggregate(day_tem_min$`c0m530$TX01` ~ 
                             day_tem_min$`c0m530$year` + day_tem_min$`c0m530$month`,
                           day_tem_min, mean)

a <- c("year", "month", "min")
setnames(month_tem_min, a)

#  新增一欄年加月方便索引資料
i <- 1
while (i <= dim(month_tem_min)[1]) {
  month_tem_min[i, 4] <- paste(month_tem_min[i, 1], month_tem_min[i, 2], sep = "")
  i <- i+1
}

# 在抓取who_cold中算出的該年最暖月份，並新增至第四欄中
i <- 1
while (i <= dim(who_cold)[1]) {
  which <- grepl(who_cold[i, 3], month_tem_min$V4)
  who_cold[i, 4] <- month_tem_min$min[which]
  i <- i+1
}

# 更改who_warm與who_cold欄位名稱使其更好閱讀
a <- c("year", "min_mean_tem", "month", "min")
setnames(who_cold, a)

a <- c("year", "max_mean_tem", "month", "max")
setnames(who_warm, a)
# ----------------------------------------------------------------------
```

# 資料輸出
```{R}
repeat{
  x <- readline("請輸入今天的日期(ex:1031)：")
  if (x !="" ){
  
  min <- day_tem_min_mean$min[grepl(x, day_tem_min_mean$`month+day`)]
  max <- day_tem_max_mean$max[grepl(x, day_tem_max_mean$`month+day`)]
  mean <- day_tem_mean$mean[grepl(x, day_tem_mean$`month+day`)]
  month_min <- month_tem_min$min[grepl(x, month_tem_min$V4)]
  month_max <- month_tem_max$max[grepl(x, month_tem_max$V4)]
  month_mean <- month_tem_mean$`c0m530$TX01`[grepl(substr(x, 1, 2), 
                                                       month_tem_mean$`c0m530$month`)]
  
  cat("根據10年數據顯示:", substr(x, 1, 2), "月",substr(x, 3, 4), "日", "\n", sep = "")
  cat("今天的最高溫度：", max, "\t", sep = "")
  cat("今天的最低溫度：", min, "\t", sep = "")
  cat("今天的平均溫度：", mean, "\n", sep = "")
  cat("該月份最高溫的平均：", month_max, "\t", sep = "")
  cat("該月份最低溫的平均：", month_min, "\t", sep = "")
  cat("該月份的平均溫度：", month_mean, "\n", sep = "")
  }
  
  repeat{
    ans <- readline(prompt = ("是否想看資料索引位置(N/Y)："))
    if (ans == "Y") {
    cat("1. 每⽇平均氣溫：day_tem_mean\n",
        "2. 每⽇最低溫的平均：day_tem_min_mean\n",
        "4. 每⽉平均氣溫：month_tem_mean\n",
        "3. 每⽇最⾼溫的平均：day_tem_max_mean\n",
        "5. 平均每⽉累積降⽔：month_pre_mean\n",
        "6. 最暖⽉的每⽇最⾼溫平均：who_warm\n", 
        "7. 最冷月的每日最低溫平均：who_cold", sep = ""
    )}
    break
  }
  break
}

```